# 专项储备的使用问题

提问人：一 树 茶花 时间：2021-11-04 08:05:07
企业属于高危行业，关于其属于费用性支出的专项储备的使用，衡量的标准应该从什么出发？疫情期间发购买口罩和核酸检测的费用、安全生产先进个人或集体奖励，是否能使用专项储备？

回答人：chenyiwei
疫情期间发购买口罩和核酸检测的费用属于劳动保护费；安全生产先进个人或集体奖励属于职工薪酬，均不应从安全生产费中列支。
根据《企业安全生产费用提取和使用管理办法》（财企[2012]16号）第三条规定，“本办法所称安全生产费用(以下简称安全费用)是指企业按照规定标准提取在成本中列支，专门用于完善和改进企业或者项目安全生产条件的资金”，这也规定了安全生产费用列支范围的基本原则，即“专门用于完善和改进企业或者项目安全生产条件”。同时，根据所属行业的不同，下文详细规定了不同企业的安全生产费用列支范围，这些均应注意遵循。